臺灣臺南地方法院刑事判決　
111年度訴字第1181號
公  訴  人  臺灣臺南地方檢察署檢察官
被      告  徐洪勲


選任辯護人  黃雅萍律師(法扶律師)
上列被告因傷害等案件，經檢察官提起公訴（111年度偵字第186
43號），本院判決如下：
    主  文
本件公訴不受理。
    理  由
一、本件公訴意旨如附件起訴書所載。
二、按告訴乃論之罪，告訴人於第一審辯論終結前，得撤回其告
    訴；告訴乃論之罪，其告訴經撤回者，應諭知不受理之判決
    ，並得不經言詞辯論為之，刑事訴訟法第238條第1項、第30
    3條第3款、第307條分別定有明文。
三、查本件告訴人莊婉伶告訴被告徐洪勲公然侮辱及傷害等案件
    ，檢察官認係觸犯刑法第309條第1項之公然侮辱罪及同法第
    277條第1項之傷害罪，依同法第314條、第287條之規定，皆
    須告訴乃論。茲告訴人業於民國111年11月9日具狀撤回告訴
    ，有刑事撤回告訴狀附卷可憑，依前開說明，本件爰不經言
    詞辯論，逕為諭知不受理之判決。
四、依刑事訴訟法第303條第3款、第307條，判決如主文。
中　　華　　民　　國　　111 　年　　11　　月　　11　　日
                  刑事第六庭  審判長法　官　鍾邦久
                                    法  官　黃琴媛
                                    法  官　孫淑玉
以上正本證明與原本無異。
如不服本判決應於收受本判決後20日內向本院提出上訴書狀，並
應敘述具體理由。其未敘述上訴理由者，應於上訴期間屆滿後20
日內向本院補提理由書狀（均須按他造當事人之人數附繕本）「
切勿逕送上級法院」。 
　　　　　　　　　　　　　　　　　   書記官　洪千棻
中　　華　　民　　國　　111 　年　　11　　月　　14　　日

【附件】
臺灣臺南地方檢察署檢察官起訴書
                                    111年度偵字第18643號
　　被　　　告　徐洪勲  男　91歲（民國00年0月00日生）
　　　　　　　　　　　　住○○市○○區○○路000號之1
　　　　　　　　　　　　國民身分證統一編號：Z000000000號
上列被告因傷害等案件，已經偵查終結，認應提起公訴，茲將犯
罪事實及證據並所犯法條分敘如下：
　　　　犯罪事實
一、徐洪勳於民國111年4月29日下午5時許，在渠位在臺南市○○
    區○○路000○0號住處前騎樓，因細故與莊婉伶生有口角衝突
    ，竟基於公然侮辱之犯意，在上開不特定多數人得以共見共
    聞之場所，以臺語對莊婉伶辱罵「幹你娘ㄟ死雞掰」，足生
    損害於莊婉伶之名譽及社會評價；又基於傷害他人身體之犯
    意，持以竹製掃把柄朝莊婉伶之左腳揮打，致莊婉伶受有左
    膝蓋瘀腫併擦傷5×2公分之傷害。
二、案經莊婉伶訴由臺南市政府警察局善化分局報告偵辦。
　　　　證據並所犯法條
一、證據清單及待證事實：
編號 證  據  名  稱 待  證  事  實 1 被告徐洪勳於警詢及偵查中之供述 證明被告與告訴人於上開時地有因細故發生口角衝突之事實，然矢口否認有何公然侮辱及傷害之犯行，辯稱：我現在記憶不好，無法想起事發當時我辱罵告訴人的話，我也沒有持掃把柄打告訴人腳部，我只是要阻擋云云 2 告訴人莊婉伶於警詢及偵查中之指訴 佐證犯罪事實全部 3 告訴人手機所攝錄之現場影音譯文 證明被告彼時確有在上開騎樓，對告訴人辱罵「幹你娘ㄟ死雞掰」之事實。 4 告訴人受傷照片、麻豆新樓醫院診斷證明書 證明告訴人因遭被告持以前揭掃把柄毆打左腳後，因此受有上述傷害之事實。 5 臺南市政府警察局善化分局扣押筆錄、扣押物品目錄表、現場照片、監視器攝影內容擷取畫面、告訴人手機攝錄內容之擷取畫面、扣案物品照片 佐證犯罪事實全部。 
二、核被告所為，係犯刑法第309條第1項公然侮辱罪嫌及同法第
    277條第1項之普通傷害罪嫌。又被告所為上開2犯行間，犯
    意各別，行為互殊，請予分論併罰。
三、依刑事訴訟法第251條第1項提起公訴。
　　此　致
臺灣臺南地方法院
中　　華　　民　　國　 111　　年　　9 　　月　　28　　日
                              檢  察  官  胡晟榮
本件證明與原本無異
中　　華　　民　　國　 111　　年　　10　　月　　4 　　日
                              書  記  官  許靜萍  
附錄所犯法條
中華民國刑法第277條
傷害人之身體或健康者，處 5 年以下有期徒刑、拘役或 50 萬
元以下罰金。
犯前項之罪，因而致人於死者，處無期徒刑或 7 年以上有期徒
刑；致重傷者，處 3 年以上 10 年以下有期徒刑。

中華民國刑法第309條
公然侮辱人者，處拘役或 9 千元以下罰金。
以強暴犯前項之罪者，處 1 年以下有期徒刑、拘役或 1 萬 5
千元以下罰金。